---
title: "Wetteranalyse für die Wahl eines neuen Wohnorts"
author: "Julien Jäger"
date: "`r format(Sys.time(), '%d %B %Y')`"
output:
  pdf_document: default
  word_document: default
  html_document: default
---

1.  Skript zum Einlesen der Daten und Berechnungen zum Variablitätsscore.

```{r setup, include=TRUE}
knitr::opts_chunk$set(warning = FALSE, message = FALSE, fig.width=14)

# Laden der notwendigen Bibliotheken
library(tidyverse)
library(lubridate)
library(dplyr)

```

```{r}
# Einlesen der Temperaturdaten
temp_data <- read_csv("data/data_OBS_DEU_P1D_T2M_X.csv",
                      col_names = c("Produkt_Code", "SDO_ID",
                                    "Zeitstempel", "Wert", "Qualitaet_Byte",
                                    "Qualitaet_Niveau"),
                      skip = 1,
                      col_types = cols(
                        Produkt_Code = col_character(),
                        SDO_ID = col_integer(),
                        Zeitstempel = col_date(format = "%Y-%m-%d"),
                        Wert = col_double(),
                        Qualitaet_Byte = col_integer(),
                        Qualitaet_Niveau = col_integer()
                      ))

# Einlesen der Feuchtigkeitsdaten
humidity_data <- read_csv("data/data_OBS_DEU_P1D_RF.csv",
                          col_names = c("Produkt_Code", "SDO_ID",
                                        "Zeitstempel","Wert", "Qualitaet_Byte",
                                        "Qualitaet_Niveau"),
                          skip = 1,
                          col_types = cols(
                            Produkt_Code = col_character(),
                            SDO_ID = col_integer(),
                            Zeitstempel = col_date(format = "%Y-%m-%d"),
                            Wert = col_double(),
                            Qualitaet_Byte = col_integer(),
                            Qualitaet_Niveau = col_integer()
                          ))

# Einlesen der Windgeschwindigkeitsdaten
wind_data <- read_csv("data/data_OBS_DEU_P1D_F.csv",
                      col_names = c("Produkt_Code", "SDO_ID", "Zeitstempel",
                                    "Wert", "Qualitaet_Byte",
                                    "Qualitaet_Niveau"),
                      skip = 1,
                      col_types = cols(
                        Produkt_Code = col_character(),
                        SDO_ID = col_integer(),
                        Zeitstempel = col_date(format = "%Y-%m-%d"),
                        Wert = col_double(),
                        Qualitaet_Byte = col_integer(),
                        Qualitaet_Niveau = col_integer()
                      ))

# Einlesen der Stationsmetadaten
# Hier reicht eine Datei, der drei Dimensionen, da die Stationsnamen
# und IDs gleich sind
station_data <- read_csv("data/sdo_OBS_DEU_P1D_F.csv",
                         col_names = c("SDO_ID", "SDO_Name", "Geogr_Laenge",
                                       "Geogr_Breite", "Hoehe_ueber_NN",
                                       "Metadata_Link"),
                         skip = 1,
                         col_types = cols(
                           SDO_ID = col_integer(),
                           SDO_Name = col_character(),
                           Geogr_Laenge = col_character(),
                           Geogr_Breite = col_character(),
                           Hoehe_ueber_NN = col_double(),
                           Metadata_Link = col_character()
                         ))

# Datenaufbereitung: Umbenennen der Spalten und Zusammenführen der Datensätze
colnames(temp_data) <- c("Product_Code", "Location_ID", "Date", "Temperature",
                         "Quality_Byte", "Quality_Level")
colnames(humidity_data) <- c("Product_Code", "Location_ID", "Date", "Humidity",
                             "Quality_Byte", "Quality_Level")
colnames(wind_data) <- c("Product_Code", "Location_ID", "Date", "WindSpeed",
                         "Quality_Byte", "Quality_Level")

# Zusammenführen der Wetterdatensätze
weather_data <- temp_data %>%
  select(Location_ID, Date, Temperature) %>%
  left_join(humidity_data %>% select(Location_ID, Date, Humidity),
            by = c("Location_ID", "Date")) %>%
  left_join(wind_data %>% select(Location_ID, Date, WindSpeed),
            by = c("Location_ID", "Date"))

# Zusammenführen der Wetterdaten mit den Stationsnamen
weather_data <- weather_data %>%
  left_join(station_data %>% select(SDO_ID, SDO_Name),
            by = c("Location_ID" = "SDO_ID"))

# Sortieren nach Stationsnamen 
# und Berechnung der Standardabweichung für jede Dimension
variability <- weather_data %>%
  group_by(SDO_Name) %>%
  summarise(
    temp_sd = sd(Temperature, na.rm = TRUE),
    humidity_sd = sd(Humidity, na.rm = TRUE),
    wind_sd = sd(WindSpeed, na.rm = TRUE)
  )

# Berechnung des Variabilitätsscores und als Spalte hinzufügen
variability <- variability %>%
  mutate(v_score = temp_sd + humidity_sd + wind_sd)

# Sortierung der Orte nach Variabilitätsscore
sorted_locations <- variability %>%
  arrange(v_score)

# Variabilitätsplot
print(ggplot(sorted_locations, aes(x = reorder(SDO_Name, v_score),
                                   y = v_score)) +
  geom_bar(stat = "identity") +
  coord_flip() +
  labs(title = "Variabilität der Wetterbedingungen", x = "Ort",
       y = "Variabilitätsscore")
)


# Ergebnisse anzeigen
head(sorted_locations, 10)

```

Der Plot zeigt die ausgewählten Orte aus den Daten. Dieser zeigt die ausgewählten zehn Orte, welche anhand des Variablitätsscores sortiert wurden. Somit hat der Ort Schönhagen die niedrigsten kombinierten Abweichungen von der Tageshöchsttemperatur, der mittleren Windgeschwindigkeit und der mittleren relativen Luftfeuchtigkeit.

2.  Skript zum Berechnen der zukünftigen Daten für die nächsten 3 Jahre

```{r}

# Stationsnamen extrahieren
stations <- unique(weather_data$SDO_Name)

# Leere Liste für die separaten Tabellen
station_tables <- list()

# Daten für jede Station extrahieren und in separate Tabellen speichern
for (station in stations) {
  station_data <- weather_data %>% filter(SDO_Name == station)
  station_tables[[station]] <- station_data
}
# Leere Liste für die kombinierten Vorhersagen
combined_predictions <- list()

# Für jede Station lineare Regression durchführen und Vorhersagen erstellen
for (station in stations) {
  # Daten für die aktuelle Station
  station_data <- station_tables[[station]]
  
  
  # length.out = 1095 -> 3 Jahre
  # Lineare Regression für Temperatur
  lm_temperature <- lm(Temperature ~ Date, data = station_data)
  future_dates <- seq(as.Date(max(station_data$Date)) + 1,
                      length.out = 1095, by = "day")
  future_data <- data.frame(Date = future_dates)
  predictions_temperature <- predict(lm_temperature, newdata = future_data,
                                     interval = "prediction")
  future_data$Predicted_Temperature <- predictions_temperature[, "fit"]
  future_data$Temperature_Upper <- predictions_temperature[, "upr"]
  future_data$Temperature_Lower <- predictions_temperature[, "lwr"]
  
  # Lineare Regression für Luftfeuchtigkeit
  lm_humidity <- lm(Humidity ~ Date, data = station_data)
  predictions_humidity <- predict(lm_humidity, newdata = future_data,
                                  interval = "prediction")
  future_data$Predicted_Humidity <- predictions_humidity[, "fit"]
  future_data$Humidity_Upper <- predictions_humidity[, "upr"]
  future_data$Humidity_Lower <- predictions_humidity[, "lwr"]
  
  # Lineare Regression für Windgeschwindigkeit
  lm_windspeed <- lm(WindSpeed ~ Date, data = station_data)
  predictions_windspeed <- predict(lm_windspeed, newdata = future_data,
                                   interval = "prediction")
  future_data$Predicted_WindSpeed <- predictions_windspeed[, "fit"]
  future_data$WindSpeed_Upper <- predictions_windspeed[, "upr"]
  future_data$WindSpeed_Lower <- predictions_windspeed[, "lwr"]
  
  # Station als Spalte hinzufügen
  future_data$SDO_Name <- station
  
  # Ergebnisse zur kombinierten Liste hinzufügen
  combined_predictions[[station]] <- future_data
}

# Daten für die letzten 10 Jahre für die Plots
historical_data <- weather_data

# Für jede Station historische und Vorhersagedaten kombinieren
combined_data <- lapply(names(combined_predictions), function(station) {
  historical <- historical_data %>% filter(SDO_Name == station)
  predicted <- combined_predictions[[station]]
  combined <- bind_rows(historical, predicted)
  
})

# Funktion zur Erstellung des Plots für jede Station
plot_station_data <- function(data) {
  ggplot(data, aes(x = Date)) +
    geom_line(aes(y = Temperature, color = "Temperature"), size = 1) +
    geom_line(aes(y = Predicted_Temperature, color = "Temperature Prediction"),
              size = 1, linetype = "dashed") +
    geom_ribbon(aes(ymin = Temperature_Lower, ymax = Temperature_Upper,
                    fill = "Temperature Prediction"),
                alpha = 0.2, color = NA) +
    geom_line(aes(y = Humidity, color = "Humidity"), size = 1) +
    geom_line(aes(y = Predicted_Humidity, color = "Humidity Prediction"),
              size = 1, linetype = "dashed") +
    geom_ribbon(aes(ymin = Humidity_Lower, ymax = Humidity_Upper,
                    fill = "Humidity Prediction"), alpha = 0.2, color = NA) +
    geom_line(aes(y = WindSpeed, color = "WindSpeed"), size = 1) +
    geom_line(aes(y = Predicted_WindSpeed, color = "WindSpeed Prediction"),
              size = 1, linetype = "dashed") +
    geom_ribbon(aes(ymin = WindSpeed_Lower, ymax = WindSpeed_Upper,
                    fill = "WindSpeed Prediction"), alpha = 0.2, color = NA) +
    labs(title = paste("Wetterdimensionen - Station:", unique(data$SDO_Name)),
         x = "Datum", y = "Wert") +
    scale_color_manual(values = c("Temperature" = "red", "Humidity" = "blue",
                                  "WindSpeed" = "green",
                                  "Temperature Prediction" = "red",
                                  "Humidity Prediction" = "blue",
                                  "WindSpeed Prediction" = "green"),
          labels = c("Temperature" = "Temperature",
                     "Humidity" = "Humidity",
                     "WindSpeed" = "WindSpeed",
                     "Temperature Prediction" = "Temperature Prediction",
                     "Humidity Prediction" = "Humidity Prediction",
                     "WindSpeed Prediction" = "WindSpeed Prediction")) +
    scale_fill_manual(values = c("Temperature Prediction" = "red",
                                 "Humidity Prediction" = "blue",
                                 "WindSpeed Prediction" = "green"),
          labels = c("Temperature Prediction" = "Temperature Prediction",
                     "Humidity Prediction" = "Humidity Prediction",
                     "WindSpeed Prediction" = "WindSpeed Prediction")) +
    theme_minimal()
    
    
}

# Plots für jede Station erstellen und anzeigen
plots <- lapply(combined_data, plot_station_data)

```

```{r}

# Darstellen aller Wettervorhersagen als Plots
plots

# Die ersten 10 Zeilen der Wettervorhersage von Schönhagen numerisch
head(combined_predictions[[9]], 10)
```
